【裁判字號】    89,交聲,609
【裁判日期】    900328
【裁判案由】    違反道路交通管理處罰條例聲明異議
【裁判全文】
臺灣臺北地方法院交通事件裁定                    八十九年度交聲字第六０九號
    異議人
    受處分人  甲○○
右列受處分人因違反道路交通管理處罰條例案件，對於台北市交通事件裁決所中華民
國八十九年十月十八日所為之處分（原處分案號：北市裁三字第駕裁二二－Ｃ000
00000號），聲明異議，本院裁定如左：
    主    文
異議駁回。
    理   由
一、按汽車駕駛人停車時，在顯有妨礙他車通行處所停車者，處新臺幣（下同）六百
    元以上一千二百元以下罰鍰，道路交通管理處罰條例第五十六條第一項第五款定
    有明文。
二、本件受處分人即異議人甲○○於民國八十九年七月二十八日晚上八時三十三分許
    ，駕駛車號ＡＸ－三五三０號自用小客車，沿台北縣土城市○○街行駛，途經台
    北縣土城市○○街三十五號對面之雙向二線車道之路段，因路邊已擺設攤販，竟
    佔用近一線車道而停車，顯有妨礙他車通行，為台北縣警察局土城分局土城交通
    隊警員吳錫祥以拍照方式採證，並以受處分人有違反道路交通管理處罰條例第五
    十六條第一項第五款規定之行為掣單舉發。嗣將舉發違反道路交通管理事件通知
    單送達於受處分人後，受處分人於應到案日期前申訴，原處分機關函請舉發機關
    調查結果，仍認受處分人有上開違規行為，乃依道路交通管理處罰條例第五十六
    條第一項第五款之規定於八十九年十月十六日裁處受處分人罰鍰六百元。
三、訊據受處分人雖坦承於右開時地停放右開車輛於路邊之事實不諱，惟矢口否認有
    任何違規行為，辯稱：右開路段並未設禁止停車標誌，且因該處店家違規擺設攤
    販，無法於路邊停車，故緊鄰店家攤販處停車，後方來車仍可從旁通過，絕無妨
    礙他車通行之情事云云。然查：受處分人於右開時地違規停車之事實，業據證人
    即舉發員警吳錫祥於本院九十年三月二十六日調查時，以具結擔保其供述之真實
    性，並在負擔偽證罪處罰之心理狀態下證稱：受處分人違規地點為雙向車道，路
    邊邊線與中間行車分向黃虛線距離約為三點三公尺，二邊邊線距離為六點六公尺
    ，一般汽車寬度約一點七公尺，故若受處分人停車於該處，勢必使後方來車通過
    時須跨越中間行車分向黃虛線等語，並有舉發照片二紙、現場圖一紙在卷為憑；
    又受處分人自承其車寬約一點五七公尺，以邊線與中間行車分向線間距僅三點三
    公尺，且路邊亦有商家擺設攤販，受處分人雖緊鄰攤販停車，然勢必占用一線道
    路面積近達一半，並使後方來車通過時須跨越中間行車分向線，此由卷附舉發照
    片一輛淺色小貨車跨越中間行車分向線始得通過該路段之情形可知；再右開路段
    雖有商家違規擺設攤販，致使路邊無法停車，然此乃商家違法應遭取締之問題，
    受處分人可向警察機關舉發，尚難據他人之違法行為而脫免受處分人違規行為之
    罰責。末右開路段設有禁止臨時停車之紅色實線，僅因商家擺設攤販而遭遮掩，
    此有現場照片三紙在卷為憑，縱或右開路段未設有禁止臨時停車之紅色實線，受
    處分人既在顯有妨礙他車通行之處所停車，自屬有違反首揭法條規定之行為。從
    而，受處分人所辯，要無可採。本件受處分人於僅容一車通行，路邊尚有攤販之
    車道上佔用車道停車，顯有妨礙他車通行之違規行為，事證明確，原處分機關依
    道路交通管理處罰條例第五十六條第一項第五款裁處罰鍰六百元，核無違誤，本
    件受處分人之異議為無理由，自應將其異議駁回。
四、據上論斷，應依道路交通案件處理辦法第十九條，裁定如主文。
中      華      民      國    九十      年      三      月    二十八    日
                                  臺灣臺北地方法院交通法庭
                                          法  官  李  麗  玲
右正本證明與原本無異。
如不服本裁定，應於裁定送達後五日內向本院提出抗告狀。
                                          書記官  江  虹  儀
中      華      民      國    九十      年     三       月    二十八    日


司法院資訊處製作；財團法人民間司法改革基金會備份。
